臺灣高雄地方法院刑事判決
111年度侵訴字第9號
公  訴  人  臺灣高雄地方檢察署檢察官
被      告  陳明煌


選任辯護人  林嘉柏律師
上列被告因妨害性自主罪等案件，經檢察官提起公訴（110年度
偵字第21846、21889號），本院判決如下：
    主  文
丙○○以藥劑及對被害人為照相犯強制性交罪，處有期徒刑柒年貳
月。
扣案如附表編號1至3所示之物，均沒收。
    事  實
一、丙○○經由包養網站而認識代號AV000A110259之成年女子（姓
    名詳卷，下稱甲○），雙方見面後同意為性交易，丙○○即於
    民國110年9月11日晚上8時56分許，駕駛車牌號碼000-0000
    號自用小客車，搭載甲○前往址設高雄市○○區○○街00號之「
    御宿汽車旅館」(下稱該旅館)投宿而進入107號房，詎丙○○
    明知氟硝西泮（Flunitrazepam，俗稱「FM2 」）係毒品危
    害防制條例所列管之第三級毒品，依法不得使他人施用，仍
    基於以欺瞞方法使人施用第三級毒品、以藥劑及對被害人為
    照相犯強制性交罪之犯意，趁甲○沐浴時，將其攜帶之氟硝
    西泮之錠劑加入紅酒內，再以遊戲為幌誘騙不知情之甲○飲
    用，之後甲○躺在床上，由丙○○持按摩棒摩擦甲○之陰道外側
    ，隨後甲○因上開毒品發揮作用而感到頭暈並逐漸失去意識
    ，丙○○遂利用甲○無反抗能力之狀態，違反甲○之意願，以陰
    莖插入甲○之陰道內而對之為性交得逞，並以附表編號1所示
    之手機拍攝甲○裸體之照片。嗣於同日晚上11時33分許，甲○
    之友人李○臻以LINE打電話給甲○，因甲○未回應，乃與其友
    人林○禓趕赴該旅館。而丙○○於翌日凌晨1時9分許，攙扶意
    識不清之甲○下樓，經李○臻、林○禓察覺有異，於檢視丙○○
    之附表編號1所示之手機時發現丙○○攝有上開甲○之裸照，丙
    ○○在李○臻、林○禓之要求下當場刪除甲○之裸照，隨後開車
    離去。嗣經林○禓報警處理，員警至該旅館現場勘查，並持
    本院核發之搜索票至丙○○住處搜索，共扣得如附表所示等物
    ，始悉上情。
二、案經甲○訴由高雄市政府警察局三民第二分局報告臺灣高雄
    地方檢察署檢察官偵查起訴。
    理  由
一、程序方面
㈠、行政機關、司法機關及軍法機關所製作必須公示之文書，不
    得揭露被害人之姓名、出生年月日、住居所及其他足資識別
    被害人身分之資訊，性侵害犯罪防治法第12 條第2項定有明
    文；所謂其他足資識別被害人身分之資訊，包括被害人照片
    或影像、聲音、住址、親屬姓名或其關係、就讀學校與班級
    或工作場所等個人基本資料。本件判決書如記載甲○之姓名
    、年籍、住居所等資料，有揭露足以識別甲○身分資訊之虞
    ，爰依首揭規定不予記載，合先敘明。 
㈡、證據能力之說明
    按被告以外之人於審判外之言詞或書面陳述，除法律有規定
    者外，不得作為證據，刑事訴訟法第159 條第1 項定有明文
    。又被告以外之人於審判外之陳述，雖不符刑事訴訟法第15
    9 條之1 至第159 條之4 之規定，而經當事人於審判程序同
    意作為證據，法院審酌該言詞陳述或書面陳述作成時之情況
    ，認為適當者，亦得為證據；當事人、代理人或辯護人於法
    院調查證據時，知有同法第159 條第1 項不得為證據之情形
    ，而未於言詞辯論終結前聲明異議者，視為有前項之同意，
    刑事訴訟法第159 條之5 定有明文。查檢察官、被告丙○○及
    辯護人於本院行準備程序時，對本判決以下引用之證據資料
    ，均同意有證據能力（見院卷第120頁），且迄於言詞辯論
    終結前亦未聲明異議。經本院審酌各該證據作成時之情況並
    無違法或顯然不可信之瑕疵，爰認以之作為證據應屬適當，
    揆諸上開說明，而具證據能力。又本院後述所引用之非供述
    證據部分，與本案均有關聯性，且查無違反法定程序取得之
    情，依刑事訴訟法第158 條之4 規定反面解釋，亦具證據能
    力。
二、認定事實所憑之證據及理由
    訊據被告固坦承與甲○相約從事性交易，並使甲○在不知情之
    狀況下飲用其摻有第三級毒品氟硝西泮之紅酒，並以陰莖插
    入甲○陰道而對甲○為性交，且拍攝甲○裸照之事實。惟否認
    有何以藥劑及對被害人為拍照犯強制性交罪之犯行，辯稱：
    我迷昏甲○並非是要強行對甲○性交，我只是想要把甲○留下
    來陪我過夜。且甲○在性交過程中是清醒的，也有回應我等
    語；辯護人則辯以：被告在將生殖器插入甲○生殖器之前，
    先以按摩棒按摩甲○陰道外側，是以性器以外之其他器物摩
    擦女性陰部並使之接合，屬於「性交」行為態樣之一，而甲
    ○此時尚未失去意識，是被告早已在雙方合意之狀態下進行
    性行為，被告並無違反甲○意願。而被告對甲○下藥之目的亦
    非與甲○為性交，僅係要留甲○過夜，其行為與「性」並無關
    連，被告不具強制性交之認識及故意等語。經查：
㈠、被告經由包養網站而認識甲○，雙方見面後同意為性交易，被
    告即於110年9月11日晚上8時56分許，駕駛車牌號碼000-000
    0號自用小客車，搭載甲○前往該旅館107號房投宿，並以玩
    遊戲為由使甲○在不知情之狀況下，喝下被告摻入第三級毒
    品氟硝西泮之紅酒，隨後被告以按摩棒按摩甲○陰道外側，
    並以其生殖器插入甲○陰道內，並未經甲○之同意拍攝其裸身
    照片，而甲○最終亦因上開毒品之作用而失去意識等情，均
    為被告所不爭執（見院卷第123至124頁），核與證人甲○證
    述與被告相約從事性交易、在該旅館107號房內飲用被告提
    供之紅酒後陷入昏迷等節相符（見警一卷第28至43頁，院卷
    第289至305頁），並有包養網站廣告及價碼圖片（偵一卷第
    99至103頁）、通訊軟體對話紀錄翻拍照片（警一卷第87至9
    3頁）、監視錄影畫面翻拍照片（警一卷第94至104頁）、御
    之宿旅館有限公司旅客付款明細單、發票、信用卡簽單（警
    一卷第85至86頁）、車牌號碼000-0000汽車照片（警一卷第
    85頁）、性侵害犯罪事件通報表、性侵害案件代號與真實姓
    名對照表、疑似性侵害案件證物採集單、高雄醫學大學附設
    中和紀念醫院受理疑似性侵害事件驗傷診斷書、被告手機內
    容勘驗照片（置於偵卷彌封袋）等附卷可憑。又被告在該房
    間內，有將陰莖插入甲○陰道，而與甲○為性交行為，亦經被
    告自承在卷，而經以棉棒採集甲○陰道深部，確檢測出被告
    之精子細胞一情，有內政部警政署刑事警察局110年10月19
    日刑生字第1108002640號鑑定書（偵一卷第59至61頁）、11
    0年11月16日刑生字第1108020146號鑑定書（偵一卷第121至
    123頁）在卷可查；另甲○經採集其尿液送驗之結果，呈苯二
    氮平類陽性反應，即檢出Flunitrazepam、7-Aminoflunitra
    zepam陽性反應一情，亦有（甲○）高雄醫學大學附設中和紀
    念醫院110年10月13日濫用藥物尿液檢驗報告（偵二卷第27
    至35頁）附卷足憑。而扣案如附表編號2至3所示之物，經抽
    驗之結果，檢出第三級毒品氟硝西泮成分；附表編號10所示
    之水杯經檢驗亦含有氟硝西泮成分等情，有內政部警政署刑
    事警察局110年10月20日刑鑑字第1108005691號鑑定書（偵
    二卷第57頁）、高雄市立凱旋醫院110年12月13日高市凱醫
    驗字第70443號濫用藥物成品檢驗鑑定書（偵二卷第67至68
    頁）在卷可考，上開事實堪以認定。
㈡、又被告以其生殖器插入甲○陰道內為性交行為時，甲○已陷入
    無意識之狀態一節，業據證人甲○於警詢、偵查及本院審理
    中證稱：被告一開始先用按摩棒按摩我的陰道外側、陰道口
    、陰蒂，當時我覺得頭有一點暈暈的，但還有意識，幾分鐘
    後我就沒意識了，所以我不知道被告有用陰莖插入我的陰道
    ，是事後根據驗傷結果才推斷被告有對我為性交行為等語明
    確（見警一卷第35頁，偵一卷第47至48頁，院卷第294至295
    頁、第303至304頁）。而「依Martindale The Extra Pharm
    acopoia 30版文獻記載，Flunitr­azepam屬於苯二氮平類安
    眠鎮靜劑，醫療用途為麻醉前誘導及安眠，施用後臨床反應
    為困倦、鎮靜及運動失調，有時會出現暈眩、困惑、心情沮
    喪、不安及記憶力缺失等現象。」；「依據The Forensic P
    harmacology of Drugs of Abuse一書記述，氟硝西泮為苯
    二氮平（Benzodiazepine）類藥物，醫療上可用於作為安眠
    藥、手術前鎮靜及麻醉誘導。另查常用藥物治療手冊（陳長
    安編著，2004）一書指出，氟硝西泮其適應症為治療失眠，
    副作用包括肌肉鬆弛、收縮壓下降、昏昏欲睡、警覺性降低
    、精神混亂、疲乏、頭痛、頭暈、肌肉虛弱、複視、腸胃不
    適、尿滯留、性慾改變、不安、妄想、幻覺及順行性健忘症
    ，過量時會有低血壓、呼吸抑制、昏迷甚至死亡的情形。」
    ，有行政院衛生署管制藥品管理局（現為行政院衛生福利部
    食品藥物管理署）97年10月23日管檢字第0970010613號函（
    院卷第129頁）、98年6月25日管證字第0980006398號函（院
    卷第131至133頁）等在卷可參，可知氟硝西泮會導致施用者
    有頭暈、睏倦、昏迷、警覺性降低等影響意識之情形，實與
    甲○前開證述其飲用紅酒後之情形相符。且被告於偵查及本
    院審理中亦自承其平時即需服用氟硝西泮方能入睡等語（見
    偵一卷第80頁，院卷第325至326頁），而被告於準備程序中
    對於甲○失去意識一情亦不爭執，可見被告所用之氟硝西泮
    錠劑確實足以致人陷於無意識之狀態。再佐以證人林○煬、
    李○臻於警詢及偵查中均證稱甲○當時是由被告攙扶下樓，且
    甲○精神恍惚、會傻笑、眼神失焦且走路不穩等語（見警一
    卷第58至59頁、第66頁，偵一卷第49頁），足徵甲○從飲用
    紅酒後至離開該旅館房間時，其意識狀態仍受氟硝西泮影響
    甚鉅，是以甲○證稱其遭被告以生殖器插入陰道時毫無意識
    一情，應屬可信。被告雖辯稱甲○在性交過程中是清醒的，
    也會有所回應等語。然被告於本院準備程序時供稱：我將生
    殖器插入甲○陰道時，她有點茫茫的等語（見院卷第122頁）
    ，可見甲○之意識已非清醒，適可佐證甲○所述其對於被告以
    生殖器插入其陰道一情毫無印象等語，並非虛構之情節。反
    觀被告所辯並無證據可佐，更與其前開供詞不符，實難採信
    被告之辯解而對其為有利之認定，是被告此部分所辯，應與
    事實不符，不足採信。
㈢、按刑法第16章妨害性自主罪章，所保護法益為個人性自主決
    定權，即個人享有免於成為他人性客體的自由，可依其意願
    自主決定「是否」、「何時」、「如何」及與「何人」為性
    行為，此乃基於維護人性尊嚴、個人主體性及人格發展的完
    整，並為保障個人需求獲得滿足所不可或缺的基本權利。是
    在性自主權之保障之下，要求性主動之一方有責任確認對方
    是在擁有「完整」的性自主決定權、「完全清醒」的狀態下
    ，對於性行為整體過程出於真摯的同意，始得稱之為不違反
    意願之性交。惟本案甲○係受被告誘騙而飲用摻有毒物之紅
    酒後被動陷入無意識之狀態，已遭被告剝奪其表達性自主意
    識之權利，其對於過程中「如何」與被告性交並無任何表達
    意願之機會，僅能任憑被告性交，難謂甲○之性自主權未受
    侵害。且甲○於本院審理時已明確證稱其不會同意在性行為
    前服用毒品，其會擔心在此過程中是否有不安全之性交行為
    等語（見院卷第292、304頁），亦徵甲○重視性交方式之安
    全性，絕無可能同意在無意識之狀態下與被告從事性行為，
    是被告所為當已違反甲○之意願甚明。
㈣、辯護人固辯以被告在甲○尚未失去意識前即以按摩棒與甲○之
    性器結合，是被告早已在雙方合意之狀態下進行性行為。而
    被告對甲○下藥之目的亦非與甲○為性交，僅係要留甲○過夜
    ，其行為與「性」並無關連，是被告不具強制性交之認識及
    故意等語。惟性交是一持續之過程，而所謂性自主權之保障
    亦應延續至性行為結束，是性交之一方只要在性交過程中被
    迫無法或難以表達其自主決定權，其性自主權即受侵害。縱
    然甲○係在意識清醒之情形下同意而開始與被告為性行為，
    然其在被告以生殖器插入其陰道時即已失去意識，已無從對
    後續之性行為表達個人意志，而被告明知此情仍持續對甲○
    性交，即係不顧甲○之意願而侵害甲○性自主權。又被告雖稱
    其對甲○下毒之目的僅係為留甲○過夜等語，然被告既係刻意
    誘騙甲○喝下其摻有氟硝西泮之紅酒，而被告隨後亦開始與
    甲○為性行為，並未因甲○陷入昏迷即停止性交。倘被告所辯
    為真，則當甲○陷入昏迷時，其目的即已達成，何以繼續以
    生殖器插入甲○陰道？亦徵被告於性行為開始前誘騙甲○飲用
    摻有氟硝西泮之紅酒，應是刻意使甲○陷於無意識或難以抗
    拒之狀態，並利用此一狀態，使甲○任其性交，被告所為自
    具有強制性交之「故意」甚明，是被告及辯護人前開所辯，
    與事理不符，均無可採。
㈤、至起訴意旨雖認被告於強制性交甲○時，以手機拍攝性交過程
    之影片。然被告於本院審理時僅坦承拍攝甲○裸照，惟否認
    有拍攝性交影片等語（見院卷第333頁），而證人林○禓於警
    詢及偵查中亦證稱其檢視被告之手機後看到甲○之裸照及甲○
    穿著衣物數錢之影片，無法確定被告有無偷拍性交影片等語
    （見警一卷第55頁），而本件亦查無甲○遭拍攝性交過程影
    片之影像，是被告是否確有拍攝相關影像，顯屬有疑。縱被
    告曾於警詢及本院準備程序時供稱其有對甲○拍攝性交過程
    之影片等語（見警一卷第15頁，院卷第121頁），惟被告事
    後既已翻異其詞，在無其他積極證據可佐證之情形下，尚難
    單以被告先前之供詞即對其為不利之認定，是本件僅得認定
    被告確有拍攝甲○之裸照，而起訴意旨所指拍攝性交過程影
    片部分，尚難證明，附此敘明。
㈥、綜上所述，被告及其辯護人前揭辯解均屬卸責之詞，皆不可
    採。從而，本案事證已臻明確，被告對甲○以藥劑及對被害
    人為照相強制性交之犯行堪以認定，應依法論科。 
三、論罪科刑
㈠、本件被告故意在紅酒中摻入第三級毒品氟硝西泮，使不知情
    之甲○喝下該瓶紅酒而施用第三級毒品，並見甲○因施用氟硝
    西泮後，呈現失去意識而無法抗拒之狀態，對甲○為性交行
    為得逞，且又拍攝甲○之裸照，核被告所為，係犯刑法第222
    條第1項第4款、第9款之以藥劑及對被害人為照相犯強制性
    交罪、毒品危害防制條例第6條第3項之以欺瞞方法使人施用
    第三級毒品罪。公訴意旨雖漏未論刑法第222條第1項第9款
    之加重事由，惟該條項所列各款為強制性交之加重條件，如
    兼具數款加重情形時，因強制性交行為祇有一個，仍祇成立
    一罪，不能認係法律競合或犯罪競合，仍屬同一強制性交行
    為範疇，如涉及加重條件之增減，不生變更起訴法條問題。
    而被告以欺瞞方式使甲○施用第三級毒品及以藥劑及對被害
    人為照相犯強制性交罪之行為，其目的在於對甲○為加重強
    制性交，是該等行為間具有局部同一性，為想像競合犯，依
    刑法第55條規定，應從一重之以藥劑及對被害人為照相犯強
    制性交罪處斷。而被告未徵得甲○之同意，而在甲○不知情之
    情形下，無故竊錄甲○裸照，已結合於刑法第222條第1項第9
    款對被害人為照相犯強制性交之罪質中，無更行論以刑法第
    315條之1第2款之罪之餘地，祇得論以前開刑法第222條第1
    項第4款、第9款之以藥劑及對被害人為照相犯強制性交罪（
    最高法院111年度台上字第525號判決意旨參照）。是甲○固
    對於起訴意旨所認被告涉犯刑法第315條之1第2款之妨害秘
    密罪部分撤回告訴，亦不生撤回告訴之效力，附此敘明。
㈡、被告就其所犯毒品危害防制條例第6條第3項之以欺瞞方法使
    人施用第三級毒品罪，於檢察官偵查及本院審判中均自白，
    應依毒品危害防制條例第17條第2 項規定減輕其刑（此部分
    因涉及想像競合犯之封鎖效應，仍應予以說明）。
㈢、爰以行為人之責任為基礎，審酌被告為貪圖一己私慾，竟將
    第三級毒品摻入紅酒，欺瞞甲○使其飲用，藉此讓甲○陷於昏
    迷後對其為強制性交犯行，復偷攝甲○之裸照，戕害甲○之性
    自主決定權、隱私權，使甲○之精神受創非淺，應予非難；
    而被告犯罪後雖坦承本案客觀事實，然仍否認其主觀上有強
    制性交之故意，是其仍未能全然坦承犯行，但考量被告與甲
    ○達成調解，且已於本案言詞辯論終結前全數履行完畢，而
    甲○亦就被告所涉妨害秘密部分撤回告訴一情，有本院調解
    筆錄、本院辦理刑事案件電話紀錄查詢表、被告轉帳明細、
    撤回告訴聲請狀等在卷可查（院卷第67至68頁、第111、135
    、139、185、341頁），是被告犯後確有以實際行動填補甲○
    所受之損害，非無悔意；兼衡被告犯罪之動機、目的、手段
    ，暨被告自陳專科畢業之智識程度、從事房仲業、月薪約新
    臺幣5、6萬元、未婚、需扶養父母之家庭經濟狀況（見院卷
    第327頁）；另考量被告患有雙相情緒障礙症、器質性腦症
    候群一情，亦有楊明仁診所診斷證明書附卷可查（偵一卷第
    107頁），可見被告之身心狀況並非良好等一切情狀，量處
    如主文所示之刑。
㈣、至辯護人雖以被告係受到精神狀況影響始為本件犯行，且犯
    後態度良好為由，請求本院依刑法第59條之規定減輕其刑，
    並給予緩刑等語。惟按刑法第59條所謂「犯罪之情狀顯可憫
    恕」，必於審酌一切犯罪情狀，在客觀上顯然足以引起一般
    同情，認為縱宣告法定最低刑度猶嫌過重者，始有其適用。
    申言之，應考量被告之犯罪情節是否輕微，並斟酌法定最低
    度刑是否過於嚴苛，整體判斷有無顯可憫恕之情事。本案被
    告不思尊重甲○之性自主決定權，以欺瞞甲○施用第三級毒品
    之手法，致甲○陷於昏睡之際，再對甲○為性交，並於事後偷
    攝甲○裸體照片，被告所為實具相當之惡性，嚴重侵害甲○之
    性自主權、隱私權等法益，難認犯罪情節輕微。即便被告罹
    患精神疾病、於本院審理時對客觀事實多為承認、已與甲○
    成立調解並賠償損害，仍有給予適當制裁之必要。是本院審
    酌一切犯罪情狀，認被告所犯上開犯行，尚可在法定刑度內
    妥適斟酌量刑，難謂客觀上有何顯然足以引起一般同情、縱
    予宣告法定最低刑度仍嫌過重之情事，自無刑法第59條之適
    用餘地。從而，辯護人主張依刑法第59條規定酌減被告之刑
    ，並無可採。又本件宣告刑與緩刑要件不合，自無宣告緩刑
    之餘地，辯護人所請亦無理由。 
四、沒收
㈠、按供犯罪所用、犯罪預備之物或犯罪所生之物，屬於犯罪行
    為人者，得沒收之。但有特別規定者，依其規定，為刑法第
    38條第2項定有明文。又刑法第315條之3規定，前2條竊錄內
    容之附著物及物品，不問屬於犯人與否，沒收之。故刑法第
    315條之3規定為刑法第38條第2項所指之特別規定。查扣案
    如附表編號1所示之手機1支，為被告所有而用以拍攝甲○裸
    照一情，為被告於本院審理中所自承（見院卷第324頁）。
    雖該裸照已為刪除，惟電子訊號仍可能藉由科技技術從該手
    機還原，是該手機仍屬竊錄內容之附著物及物品，應依刑法
    第315條之3規定，宣告沒收。
㈡、又扣案如附表編號2、3所示之白色圓形錠劑共22顆，經抽驗
    檢出第三級毒品氟硝西泮成分，有前開鑑定書在卷可參。扣
    案之上開錠劑與本案被告所摻入紅酒之錠劑為同時取得，被
    告取其中1顆摻入甲○所飲用之紅酒內一情，業據被告於本院
    審理中供陳在卷（見325至326頁）。被告將其所有之氟硝西
    泮錠劑用以犯本案強制性交犯行，足認附表編號2、3所示之
    物亦屬供該犯罪所用之物無訛，自應依刑法第38條第2項前
    段之規定，宣告沒收。
㈢、另附表編號7、9、10、11所示等物，固為現場所扣得之物品
    ，然該些物品本身並非違禁物品，應屬證據性質，不需宣告
    沒收。至其餘扣案物，因無證據顯示與本案被告犯行有直接
    關連，亦不予宣告沒收。
據上論斷，應依刑事訴訟法第299條第1項前段，判決如主文。
本案經檢察官乙○○提起公訴，檢察官陳俊秀到庭執行職務。
中　　華　　民　　國　　111 　年　　8 　　月　　19　　日
                  刑事第八庭  審判長法　官  林英奇
                                    法  官  何一宏
                                    法  官  陳鑕靂 
以上正本證明與原本無異。
如不服本判決應於收受送達後20日內向本院提出上訴書狀，並應
敘述具體理由；如未敘述上訴理由者，應於上訴期間屆滿後20日
內向本院補提理由書（均須按他造當事人之人數附繕本）「切勿
逕送上級法院」。
中　　華　　民　　國　　111 　年　　8 　　月　　19　　日
　　　　　　　　　　　　　　　　　  書記官  許雅惠
　　　　　　　　　　　　　　　　　 
◎附錄本案論罪科刑法條
中華民國刑法第222條
犯前條之罪而有下列情形之一者，處7年以上有期徒刑：
一、二人以上共同犯之。
二、對未滿十四歲之男女犯之。
三、對精神、身體障礙或其他心智缺陷之人犯之。
四、以藥劑犯之。
五、對被害人施以凌虐。
六、利用駕駛供公眾或不特定人運輸之交通工具之機會犯之。
七、侵入住宅或有人居住之建築物、船艦或隱匿其內犯之。
八、攜帶兇器犯之。
九、對被害人為照相、錄音、錄影或散布、播送該影像、聲音、
    電磁紀錄。
前項之未遂犯罰之。

毒品危害防制條例第6條
以強暴、脅迫、欺瞞或其他非法之方法使人施用第一級毒品者，
處死刑、無期徒刑或10年以上有期徒刑；處無期徒刑或10年以上
有期徒刑者，得併科新臺幣1千萬元以下罰金。
以前項方法使人施用第二級毒品者，處無期徒刑或7年以上有期
徒刑，得併科新臺幣7百萬元以下罰金。
以第1項方法使人施用第三級毒品者，處5年以上有期徒刑，得併
科新臺幣5百萬元以下罰金。
以第1項方法使人施用第四級毒品者，處3年以上10年以下有期徒
刑，得併科新臺幣3百萬元以下罰金。
前四項之未遂犯罰之。

附表：
編號 物品名稱 數量 備註 1 iPhone 12 Pro Max手機  1支 IMEI：000000000000000、000000000000000，含遠傳門號電話卡：00000000000 2 白色圓形錠劑 20顆 經抽驗其中1顆，檢出氟硝西泮，檢驗前淨重0.198公克、檢驗後淨重0.108公克。 3 白色圓形錠劑 2顆 經抽驗其中1顆，檢出氟硝西泮，檢驗前淨重0.206公克、檢驗後淨重0.07公克。 4 咖啡色膠囊 2顆  5 黃色橢圓形藥丸 12顆  6 白色圓形藥丸 3顆  7 紅酒酒瓶 1支  8 黑松沙士空瓶 1個  9 拆封過潤滑液包裝袋 1個  10 潤洗水杯內不明殘留物採樣瓶 1瓶 現場查扣之水杯內取樣之殘留物（編號6-1B），經檢驗出氟硝西泮成分。 11 潤洗水杯內不明殘留物採樣瓶 1瓶 現場查扣之水杯內取樣之殘留物（編號6-2B），未經檢出一般可揮性有機安眠藥物成分。